【裁判字號】    97,交簡上,43
【裁判日期】    970826
【裁判案由】    公共危險
【裁判全文】
臺灣彰化地方法院刑事判決            97年度交簡上字第43號
上  訴  人  臺灣彰化地方法院檢察署檢察官
被      告  甲○○
上列上訴人因被告公共危險案件，不服本院九十七年度交簡字第
二一號，中華民國九十七年六月六日第一審簡易判決（九十六年
度偵字第一一六五一號），提起上訴，本院管轄之第二審合議庭
判決如下：
    主      文
上訴駁回。
    事實及理由
一、本案經本院審理結果，認第一審判決認事用法及量刑均無不
    當，應予維持，並引用第一審判決書記載，事實、證據及理
    由（如附件）。
二、上訴意旨略以：本件原審以簡易判決處刑判處被告有期徒刑
    六月，緩刑二年，雖非無見。惟查，被告明知其已肇事，且
    二名受傷者均為年齡已逾七旬之長者，未予立即送醫救治所
    可能導致對於生命、身體之危險性顯較一般人為高，然被告
    仍未報警救護傷者，反棄被害人二人於不顧，惡性非輕。復
    查，被告於案發後，不僅未迅速與被害人達成民事和解，且
    於偵查中、審理中歷次經檢察官、法官傳喚，均無故不到庭
    ，足認被告犯後態度極為不佳。是尚無證據證明被告確有悔
    改之意及無再犯之虞，是如不予執行刑罰，顯然不足以收儆
    惕之效，原審宣告緩刑，自有不當。為此，難認原判決妥適
    ，爰請求撤銷原判決，改判處被告有期徒刑一年，並不予被
    告緩刑之宣告等語。
三、經查：
  (一)甲○○明知無駕駛執照不得駕駛機動車輛，仍於民國（下
      同）九十六年十一月十三日上午九時許，駕駛車牌號碼三
      八五五－ＪＺ號自用小客車，沿彰化縣彰化市○○路由南
      往北方向行駛，於同日九時五十分許，途經該路段與光復
      路口處，本應注意車前狀況並隨時保持必要之安全措施，
      而依當時情形，並無不能注意情事，竟疏未注意，貿然前
      行，撞及前方正穿越馬路之行人丙○○及乙○○○，致丙
      ○○、乙○○○均倒地，丙○○受有肱股骨折、腦震盪、
      頸部扭傷及拉傷、肩及上臂挫傷、肘及前臂挫傷、膝及小
      腿挫傷等傷害；乙○○○受有胸部挫傷、膝挫傷等傷害。
      詎肇事後甲○○未即採取救護或其他必要措施，並向警察
      機關報告，竟仍駕駛上開自用小客逃離現場，並返回其住
      處。嗣因路人目擊上開情事報警處理，經警循線追捕，始
      查悉上情等事實，業據被告甲○○於本院審理時坦承不諱
      ，核與證人即被害人丙○○、乙○○○於警詢中之指述情
      節相符，復有道路交通事故現場圖、道路交通事故調查報
      告表(一)(二)、秀傳紀念醫院九十六年十一月十三日診斷證明
      書、車籍資料查詢表、汽車駕駛人公路監理資料表、彰化
      縣警察局舉發違反道路交通管理事件通知單、道路交通事
      故現場照片、監視錄影紀錄翻拍照片等件附卷可稽，本件
      犯罪事證明確，被告犯行堪以認定。
  (二)按關於刑之量定及緩刑之宣告，係實體法上賦予法院得為
      自由裁量之事項，苟已斟酌刑法第五十七條、第七十四條
      各款所列情狀，而未逾越法定刑度，或濫用其權限，即不
      得任意指摘為違法，最高法院七十二年度臺上字第六六九
      六號、七十五年度臺上字第七Ｏ三三號判例、九十五年度
      臺上字第七三一五號、第七三六四號判決均可參照。且在
      同一犯罪事實與情節，如別無其他加重或減輕之原因，下
      級審法院量定之刑，亦無過重或失輕之不當情形，則上級
      審法院對下級審法院之職權行使，原則上應予尊重，最高
      法院八十五年度臺上字第二四四六號判決意旨亦足參照。
  (三)核被告甲○○所為，係犯刑法第一百八十五條之四之公共
      危險罪；其法定刑為「六月以上五年以下有期徒刑」，而
      原審已依刑事訴訟法第四百五十四條第二項詳細記載認定
      之犯罪事實、證據及應適用之法條，顯已審酌被告之公共
      危險犯行，對被害人所造成之危險及損害，而為量刑。檢
      察官雖認原審量刑過輕，惟刑法第五十七條所定之科刑輕
      重標準，應就個別行為人之個別情形予以考量，而非有一
      定之標準。查本案被告過失情節尚非重大，肇事後已與被
      害人達成民事和解，況被告前並無何犯案紀錄，有臺灣高
      等法院被告前案紀錄表附卷可稽，則原審依被告之個別情
      況、對被害人等所造成之危險及傷害等一切情狀，依其職
      權行使，於法定刑度內量處被告有期徒刑六月，諭知得易
      科罰金之折算標準，並依職權為緩刑之宣告，難謂原審有
      何違法失當之處，揆諸上開裁判意旨，本院自當予以尊重
      。綜上所述，檢察官指稱原審量刑過輕，提起上訴，請求
      撤銷改判為無理由，應予駁回。
據上論斷，應依刑事訴訟法第四百五十五條之一第一項、第三項
、第三百六十四條、第三百七十三條、第三百六十八條，判決如
主文。
本案經檢察官郭玄義到庭執行職務。
中    華    民    國    97    年    8    月     26    日
                  刑事第一庭    審判長法  官  葉榮郎
                                      法  官  郭麗萍
                                      法  官  林秉暉
以上正本證明與原本無異。
本件不得上訴。
中    華    民    國    97    年    8    月     26    日
                                      書記官  謝鈴玉


司法院資訊處製作；財團法人民間司法改革基金會備份。
